臺灣屏東地方法院刑事判決　　　　　　　 94年度訴字第757號
公　訴　人　臺灣屏東地方法院檢察署檢察官
被　　　告　甲○○
上列被告因違反毒品危害防制條例案件，經檢察官提起公訴（94
年度毒偵字第1684號），本院裁定改依簡式審判程序審理，判決
如下：
    主  文
甲○○連續施用第一級毒品，累犯，處有期徒刑壹年。扣案之海
洛因壹包（淨重：零點壹壹公克、空包裝重：零點貳貳公克）沒
收銷燬之。
    事  實
一、甲○○前於民國89年間因施用毒品案件，經本院89年度毒聲
    字第347 號裁定送觀察、勒戒後，認有繼續施用毒品之傾向
    ，再經本院89年度毒聲字第571 號裁定送戒治處所施以強制
    戒治，嗣經本院89年度毒聲字第1650號裁定停止強制戒治並
    付保護管束，於89年8 月1 日停止戒治出所，惟於保護管束
    期間再因施用毒品案件，經本院89年度毒聲字第2840號裁定
    撤銷停止戒治處分，並於90年7 月9 日戒治期滿出所，惟甲
    ○○復於91年間因施用毒品案件，經本院91年度毒聲字第46
    7 號裁定送戒治處所施以強制戒治，其後經本院91年度毒聲
    字第1163號停止強制戒治並付保護管束，於92年5 月29日強
    制戒治期滿，而當次違反毒品危害防制條例案件，復經本院
    91年度訴字第326 號判處有期徒刑8 月確定，於93年4 月20
    日縮刑期滿執行完畢。詎其猶不知悔改，於強制戒治執行完
    畢釋放後5 年內，復基於施用第1 級毒品海洛因之概括犯意
    ，自94年5 月間某日起至94年6 月22日下午某時許止，在其
    位於屏東縣屏東市○○路134 巷14弄1 號住處，將第1級 毒
    品海洛因加水稀釋再以注射針筒注射或摻入香菸內再以口鼻
    吸食之方式，連續施用第1 級毒品海洛因多次。嗣於94 年6
    月24日13時40分許，為警在甲○○上開住處前發現其形跡可
    疑上前盤查而查獲，並扣得第1 級毒品海洛因1 包（淨重：
    0.11公克、空包裝重：0.22公克），始知上情。
二、案經屏東縣警察局屏東分局報請臺灣屏東地方法院檢察署檢
    察官偵查起訴。
    理  由
一、上開事實，業據被告甲○○於本院審理時坦承不諱，且被告
    為警查獲時採尿送驗結果呈嗎啡（即海洛因水解後之反應）
    陽性反應，有台灣檢驗科技股份有限公司94年7 月8 日NＺ00
    0000000000號濫用藥物尿液檢驗報告1 份附卷可稽；又扣案
    之白粉1 包（淨重：0.11公克、空包裝重:0.22 公克），經
    送法務部調查局鑑驗結果含第1 級毒品海洛因成分，有該局
    94年8 月31日調科壹字第240003786 號鑑定通知書1 紙在卷
    可憑，上述檢驗結果，均係檢驗機關本專業知識及以精密儀
    器或科學檢驗方式所得之結論，自可憑信。足見，被告自白
    與事實相符，堪以採信。又被告前於89年間因施用毒品案件
    ，經本院89年度毒聲字第347 號裁定送觀察、勒戒後，認有
    繼續施用毒品之傾向，再經本院89年度毒聲字第571 號裁定
    送戒治處所施以強制戒治，嗣經本院89年度毒聲字第1650號
    裁定停止強制戒治並付保護管束，於89年8 月1 日停止戒治
    出所，惟於保護管束期間再因施用毒品案件，經本院89年度
    毒聲字第2840號裁定撤銷停止戒治處分，並於90年7 月9日
    戒治期滿出所，惟甲○○復於91年間因施用毒品案件，經本
    院91年度毒聲字第467 號裁定送戒治處所施以強制戒治，其
    後經本院91年度毒聲字第1163號停止強制戒治並付保護管束
    ，於92年5 月29日強制戒治期滿，此有臺灣屏東地方法院檢
    察署刑案資料查註紀錄表、全國施用毒品案件紀錄表及臺灣
    高等法院被告全國前案紀錄表及各1 份在卷可參。從而，本
    件事證明確，被告犯行堪予認定。
二、查海洛因為毒品危害防制條例第2 條第2項第1款所規定之第
    1 級毒品，不得持有、施用，被告竟持以施用，故核被告所
    為，係犯同條例第10條第1 項之施用第1 級毒品罪。其施用
    前持有海洛因之低度行為，應為施用之高度行為所吸收，不
    另論罪。其先後多次施用海洛因之行為，時間緊接，觸犯構
    成要件相同之罪名，顯係基於概括犯意反覆為之，為連續犯
    ，依刑法第56條規定，應以1 罪論，並加重其刑。又被告曾
    於91年間因違反毒品危害防制條例案件，經本院91年度訴字
    第326 號判處有期徒刑8 月確定，於93年4 月20日縮刑期滿
    執行完畢，此有臺灣高等法院被告全國前案記錄表及臺灣屏
    東地方法院檢察署刑案資料查註紀錄表各1 份在卷可稽，其
    於有期徒刑執行完畢後，5 年之內再犯有期徒刑以上刑之本
    罪，為累犯，應依法加重其刑，其有2 種刑之加重事由，應
    遞加重之。爰審酌被告素行非佳、經觀察、勒戒及強制戒治
    後，仍未能戒除毒癮，顯見其無戒毒悔改之意，惟念其施用
    毒品乃自戕行為，及其施用毒品之期間、次數、犯罪後坦認
    犯行，態度尚稱良好等一切情狀，量處如主文所示之刑。扣
    案之海洛因1 包（淨重：0.11公克、空包裝重:0.22 公克）
    ，為第1 級毒品，已如前述，應依毒品危害防制條例第18條
    第1 項前段之規定，沒收銷燬之。
據上論斷，應依刑事訴訟法第273 條之1 第1 項、第299 條第 1
項前段，毒品危害防制條例第10條第1 項、第18條第1 項前段，
刑法第11條、第56條、第47條，判決如主文。
本案經檢察官乙○○到庭執行職務。
中　　華　　民　　國　　94　　年　　9 　　月　　27　　日
                  刑事第二庭    法  官  蘇碧珠
以上正本證明與原本無異。
如不服本判決應於收受本判決送達後十日內向本院提出上訴書狀，
其未敘述上訴理由者，並得於提起上訴後十日內向本院補提理由
書狀（均須按他造當事人之人數附繕本）「切勿逕送上級法院」
                                書記官  賀燕花
中　　華　　民　　國　　94　　年　　9 　　月　　27　　日
附錄本案論罪科刑法條全
毒品危害防制條例第10條：
施用第一級毒品者，處 6 月以上 5 年以下有期徒刑。
施用第二級毒品者，處 3 年以下有期徒刑。
